【裁判字號】    97,審訴,414
【裁判日期】    970425
【裁判案由】    毒品危害防制條例
【裁判全文】
臺灣桃園地方法院刑事判決             97年度審訴字第414號
公  訴  人  臺灣桃園地方法院檢察署檢察官
被      告  甲○○
指定辯護人  本院公設辯護人  陳瑞明
上列被告因違反毒品危害防制條例案件，經檢察官提起公訴（96
年度毒偵字第4878號），嗣被告於準備程序進行中為有罪之陳述
，經本院合議庭裁定由受命法官獨任進行簡式審判程序後，聲請
改依協商程序而為判決，本院判決如下：
    主  文
甲○○施用第一級毒品，處有期徒刑捌月，扣案之海洛因壹包連
同包裝袋壹只（淨重點肆公克，空包裝重零點貳壹公克）沒
收銷燬之。
    事實及理由
一、本件被告所犯係死刑、無期徒刑或最輕本刑為三年以上有期
    徒刑以外之罪，其於準備程序中就被訴事實為有罪之陳述，
    經本院告知簡式審判程序之旨，並聽取公訴人、被告及辯護
    人之意見後，爰依刑事訴訟法第273 條之1 第1 項規定合議
    裁定由受命法官獨任進行簡式審判程序。
二、被告甲○○前有違反毒品危害防制條例、槍砲彈藥刀械管制
    條例等前科，其中於民國92年間，因違反毒品危害防制條例
    案件，經本院於92年6 月2 日以92年度壢簡字第511 號判決
    判處有期徒刑6 月確定，於93年2 月12日易科罰金執行完畢
    ；又於91間，因違反槍砲彈藥刀械管制條例案件，經本院以
    92 年 度訴字第51 1號判決判處有期徒刑1 年2 月，併科罰
    金新台幣5 萬元，提起上訴後，經台灣高等法院、最高法院
    分別以92年度上訴字第3413號、95年度台上字第7177分別判
    決駁回上訴確定現仍在執行中。（上開2 罪應可定執行刑，
    尚不構成累犯）。
三、另被告曾於民國88年間因施用毒品案件，經本院以88年度毒
    聲字第1049號裁定送觀察、勒戒後，認無繼續施用毒品之傾
    向，於88年3 月10日執行完畢釋放，並由臺灣桃園地方法院
    檢察署檢察官於88年3 月10日以88年度偵字第3051號為不起
    訴處分確定。又於89年間因施用毒品案件，經本院以89年度
    毒聲字第5181號裁定送觀察、觀勒後，認有繼續施用毒品傾
    向，再經本院以89年度毒聲字第6664號裁定令入戒治處所施
    以強制戒治，其成效經評定合格，經本院以90年度毒聲字第
    1027號裁定停止戒治，所餘戒治期間付保護管束，於90年3
    月30日出所，迄至90年10月17日保護管束期滿，未經撤銷，
    視為戒治完畢，該次犯行並經本院以89年度易字第2644號判
    決判處有期徒刑5 月確定。又於91年間因施用毒品案件，經
    本院以91年度毒聲字第1923號裁定令入戒治處所施以強制戒
    治，嗣經本院以92年度毒聲字第2696號裁定停止戒治，所餘
    戒治期間付保護管束，至93年1 月19日保護管束期滿，未經
    撤銷，視為戒治完畢，該次犯行並經本院以92年度壢簡字第
    511 號判決判處有期徒刑6 月確定。詎仍未戒除毒癮，嗣後
    又於上揭強制戒治執行完畢釋放後5 年內之96年間，明知海
    洛因為毒品危害防制條例第2 條第2 項第1 款所規定之第一
    級毒品，不得施用、持有，竟基於施用第一級毒品海洛因犯
    意，於96年8 月27日某時，在桃園縣平鎮市○○路225 號2
    樓之1 ，以摻入香煙內吸食之方式，施用第一級毒品海洛因
    1 次；嗣於96年8 月27日15時20分許，在上址為警查獲，並
    扣得其所有之第一級毒品海洛因1 包連同包裝袋1 只（淨重
    3.34公克，空包裝重0.21公克）。案經新竹縣政府警察局移
    送臺灣桃園地方法院檢察署檢察官偵查起訴。
四、證據名稱：
    (一)被告於本院準備程序中之自白。
    (二)詮昕科技股份有限公司濫用藥物尿液檢驗報告暨新竹縣政
      府警察局刑警大隊尿液編碼表、法務部調查局96年10月19
      日調科壹字第09623072880 號鑑定書、新竹縣政府警察局
      搜索扣押筆錄、扣押物品目錄表各1 紙附卷可稽。
    (三)海洛因1包連同包裝袋1只（淨重3.34公克，空包裝重0.21
      公克）扣案可資佐證。
五、本件經檢察官與被告於審判外達成協商之合意且被告已認罪
    ，其合意內容為：就其施用第一級毒品部分，被告願受科刑
    範圍為有期徒刑8 月。經查，上開協商合意並無刑事訴訟法
    第455 條之4 第1 項所列情形之一，檢察官聲請改依協商程
    序而為判決，本院爰不經言詞辯論，於協商合意範圍內為協
    商判決，合予敘明。
六、附記事項：
    本案檢察官原指述被告施用海洛因2 次，涉犯毒品危害防制
    條例第10條第1 項罪嫌，惟經蒞庭實行公訴之檢察官當庭更
    正被告係施用海洛因1 次，基於檢察一體原則，是本院自應
    以蒞庭檢察官所更正之起訴事實及法條為審理依據，附此敘
    明。
七、扣案之海洛因1 包連同包裝袋1 只（淨重3.34公克，空包裝
    重0.21公克），經送法務部調查局鑑定結果，確含海洛因成
    分，有法務部調查局96年10月19日調科壹字第09623072880
    號鑑定書1 紙在卷可稽，應依毒品危害防制條例第18條第1
    項前段規定，沒收銷燬之；包裹第一級毒品海洛因之包裝袋
    1 只與前開海洛因毒品無從完全剝離，併依毒品危害防制條
    例第18條第1 項前段規定，沒收銷燬之。
八、應適用之法條：刑事訴訟法第273 條之1 第1 項、第455 條
    之4 第2 項、第455 條之8 ，毒品危害防制條例第10條第1
    項、第18條第1 項前段，刑法第11條前段。
九、本判決除有刑事訴訟法第455 條之4 第1 項第1 款、第2 款
    、第4 款、第6 款、第7 款所定情形之一，或違反同條第2
    項規定者外，不得上訴。
十、如不服本件判決，得自收受判決送達之日起10日內，向本院
    提出上訴書狀，上訴於第二審法院。
本案經檢察官翁偉玲到庭執行職務。
中    華    民    國    97    年    4     月    25    日
                  刑事庭  法  官  徐  培  元
以上正本證明與原本無異。
                          書記官  楊  美  慧
中    華    民    國    97    年    4     月    25    日
附錄本件論罪科刑法條：
毒品危害防制條例第10條
施用第一級毒品者，處六月以上五年以下有期徒刑。
施用第二級毒品者，處三年以下有期徒刑。


司法院資訊處製作；財團法人民間司法改革基金會備份。
